【裁判字號】    99,易,166
【裁判日期】    990604
【裁判案由】    傷害等
【裁判全文】
臺灣宜蘭地方法院刑事判決               99年度易字第166號
公  訴  人  臺灣宜蘭地方法院檢察署檢察官
被      告  甲○○
上列被告因傷害等案件，經檢察官提起公訴（98年度偵字第2446
號），本院判決如下：
    主  文
甲○○犯傷害罪，累犯，處有期徒刑陸月，如易科罰金，以新台
幣壹仟元折算壹日；又犯強制罪，累犯，處有期徒刑肆月，如易
科罰金，以新台幣壹仟元折算壹日；又犯強制罪，累犯，處有期
徒刑參月，如易科罰金，以新台幣壹仟元折算壹日。應執行有期
徒刑拾壹月，如易科罰金，以新台幣壹仟元折算壹日。
    犯 罪 事 實
一、甲○○前因詐欺案件，經法院判決判處有期徒刑6月，減為
    有期徒刑3月，於民國98年2月9日易科罰金執行完畢。伊與
    乙○○原係男女朋友，已於98年2月1日分手。甲○○突於98
    年3月15日上午7時許，在宜蘭縣壯圍鄉○○路○段355號尋
    得於友人家中住宿之乙○○後，因一言不合，即基於傷害他
    人身體之犯意，在宜蘭縣壯圍鄉○○路○段345號福海輪胎
    行前，出手毆打乙○○，致乙○○受有頭部損傷、眩暈、頭
    痛、臉、頭皮及頸挫傷、軀幹多處挫傷、髖、大腿、小腿及
    踝之表淺損傷、磨損或擦傷、右頂頭皮下瘀腫、左顳頭皮下
    瘀腫、頭枕皮下瘀腫、右大腿、右膝外側、右膝內側、左小
    腿、右下腿、左臀、左肘、左大腿多處瘀青傷痕等傷害。甲
    ○○於毆傷乙○○後，復基於強制罪之犯意，強行將乙○○
    所著衣褲全數脫去，並將之棄於宜蘭縣壯圍鄉○○路○段35
    5號前之路旁，使乙○○無衣物可穿，以此強暴方式妨害乙
    ○○行使權利。嗣友人前來將衣物交還乙○○，乙○○遂於
    當日上午8時許，駕駛車牌號碼9677-TN號自小客車，前往宜
    蘭縣宜蘭市○○路152號陽明大學附設醫院就醫並驗傷，甲
    ○○再另行基於強制罪之犯意，徒手將乙○○停放在醫院停
    車場之前開自小客車車牌1面拆下，以此強暴方式，妨害乙
    ○○懸掛該車牌駕車上路之權利。嗣甲○○於知悉乙○○已
    向警方報案，始於98年3月16日晚間9時許，將前揭車牌交予
    當時乙○○位在麗景大廈住處之管理員轉交乙○○。
二、案經乙○○訴由宜蘭縣政府警察局宜蘭分局報請臺灣宜蘭地
    方法院檢察署檢察官偵查起訴。
    理  由
一、按被告以外之人於審判外之言詞或書面陳述，除法律有規定
    者外，不得作為證據。又被告以外之人於審判外之陳述，雖
    不符合同法第159條之1至第159條之4之規定，但經當事人於
    審判程序同意作為證據，法院審酌該言詞陳述或書面陳述作
    成之情況，認為適當者，亦得為證據，刑事訴訟法第159條
    第1項定有明文。本院以下所採用被告以外之人於審判外之
    言詞陳述，當事人於本院審判期日中表示同意做為審理資料
    ，本院審酌上開證據資料製作時之情況，尚無違法不當之瑕
    疵，亦認為以之作為證據應屬適當，依刑事訴訟法第159條
    之5規定，認前揭證據資料均有證據能力，合先敘明。
二、訊據被告甲○○固坦承有傷害告訴人乙○○之犯罪事實，惟
    矢口否認有何強制犯行，辯稱：伊並無妨害告訴人行使權利
    之意，告訴人之衣物是在拉扯間掉落，伊隨手棄置一旁即行
    離去；因告訴人欠伊新台幣32,000元，打電話要伊拔車牌去
    抵押云云。惟查，上開犯罪事實，業據告訴人於警詢、偵查
    及本院審理時指訴明確，且有陽明大學附設醫院診斷證明書
    、杏和醫院診斷證明書各1紙及傷勢照片7紙為證。告訴人車
    牌遭拆除後報案，復有車輛協尋及尋獲電腦輸入單各1紙在
    卷可參。被告毆打告訴人並取走其衣物之情形，復有監視器
    翻拍照片32紙附卷可稽。被告雖以上詞置辯，惟查，被告遭
    毆打時，身著睡衣及外套，業據告訴人於警詢、偵查及本院
    審理時指訴明確，衡諸常情，該等衣服不可能於拉扯間掉落
    。又依監視器翻拍畫面可知，被告確有手持告訴人衣著自宜
    蘭縣壯圍鄉○○路○段345號福海輪胎行前走出，顯見被告
    辯稱拉扯間衣物掉落，伊隨手棄置云云，為卸責之詞，不足
    採信。又告訴人甫經毆打，更已駕車至醫院驗傷，自無可能
    通知被告前來拔除自己之車牌，使自己陷於無車牌駕駛之窘
    境。況苟告訴人積欠被告財物，徒拔除車牌1面，顯無法辦
    理抵押貸款，被告所辯，與常理大悖，難以採信。事證明確
    ，被告犯行均應堪認定。
三、核被告所為，係犯刑法第277條第1項之傷害罪及刑法第304
    條第1項強制罪。被告所犯傷害罪1罪與強制罪2罪，犯意各
    別，行為互殊，應予分論併罰。被告前因詐欺案件，經法院
    判決判處有期徒刑6月，減為有期徒刑3月，於98年2月9日易
    科罰金執行完畢，有台灣高等法院被告前案紀錄表1份在卷
    足憑，其於5年內故意再犯本件有期徒刑以上之罪，核均屬
    累犯，各依刑法第47條第1項之規定加重其刑。爰審酌被告
    對告訴人傷害及妨害行使權利之情節、告訴人所受傷害多處
    、傷勢非輕、剝除告訴人衣物，踐踏人之尊嚴情節嚴重、生
    活狀況、智識程度，及犯罪後僅坦承傷害犯行，其餘則飾詞
    掩過，未見悔意等一切情狀，分別量處如主文所示之刑，並
    均諭知易科罰金之折算標準，及定其應執行刑。
據上論斷，應依刑事訴訟法第284條之1、第299條第1項前段，刑
法第277條第1項、第304條第1項、第47條第1項、第41條第1項前
段、第51條第5款，刑法施行法第1條之1第1項、第2項前段判決
如主文。
本案經檢察官張立言到庭執行職務
中    華    民    國    99    年    6     月    4     日
                  刑事第三庭  法  官  謝佩玲
以上正本證明與原本無異。
如不服本判決應於收受本判決後10日內向本院提出上訴書狀，並
應敘述具體理由。若未敘述理由者，應於上訴期間屆滿後20日內
向本院補提理由書狀（均須按他造當事人之人數附繕本）。
                              書記官  李玉雲
中    華    民    國    99    年    6     月    4     日
附錄本案論罪科刑法條全文：
中華民國刑法第277條第1項
傷害人之身體或健康者，處3年以下有期徒刑、拘役或1千元以下
罰金。
中華民國刑法第304條第1項
以強暴、脅迫使人行無義務之事或妨害人行使權利者，處3年以
下有期徒刑、拘役或3百元以下罰金。

司法院資訊處製作；財團法人民間司法改革基金會備份。
